【裁判字號】    98,司財管,3
【裁判日期】    980527
【裁判案由】    選任遺產管理人
【裁判全文】
臺灣臺北地方法院民事裁定             98年度司財管字第3號
聲  請  人  財政部臺北市國稅局
法定代理人  甲○○
上聲請人聲請選任遺產管理人事件，本院裁定如下：
  主  文
選任林嫦芬律師為被繼承人乙○○（男，民國48年8 月3 日出生
，民國97年6 月10日死亡，身分證統一編號：Ｚ000000000號，生
前最後設籍：台北市中山區○○○路498 號3 樓）之遺產管理人
。
程序費用新臺幣壹仟元由被繼承人乙○○之遺產負擔。
  理  由
一、按「繼承開始時，繼承人之有無不明者，由親屬會議於一個
    月內選定遺產管理人，並將繼承開始及選定遺產管理人之事
    由，向法院報明」，「無親屬會議或親屬會議未於前條所定
    期限內選定遺產管理人者，利害關係人或檢察官，得聲請法
    院選任遺產管理人，並由法院依前項規定為公示催告」，民
    法第1177條、第1178條第2 項分別定有明文。準此，繼承人
    之有無不明者，得由與被繼承人有利害關係之人向法院聲請
    選任遺產管理人，核先敘明。
二、聲請意旨略以：被繼承人乙○○（男，民國48年8 月3 日出
    生，身分證統一編號：Ｚ000000000號，生前最後設籍：台北
    市中山區○○○路498 號3 樓）業於97年6 月10日死亡，其
    於死亡時遺有稅捐債務未為清償，為行使債權相關事宜，聲
    請人爰依法聲請選任遺產管理人等語。
三、經查：聲請人前開之主張，業據其提出被繼承人死亡除戶資
    料、財政部臺北市國稅局欠稅總歸戶查詢情形表、財政部臺
    北市國稅局財產歸屬資料清單、繼承系統表、財政部臺北市
    國稅局家庭成員查詢資料清單、財政部臺北市國稅局全戶戶
    籍資料查詢清單、本院家事庭函，並經本院依職權調閱97年
    繼字第1283號卷宗核屬相符，堪信屬實。揆諸首揭法條規定
    與前開說明，聲請人既為與被繼承人有利害關係之人，且無
    親屬會議或親屬會議未於繼承開始時起1 個月內選定遺產管
    理人，則其向本院聲請選任遺產管理人，自屬有據。
四、本院審酌被繼承人乙○○之繼承人均已拋棄繼承，且遺產管
    理人之職務，依民法第1179條之規定，並非無技術性之事務
    管理，仍須有一定學識、經驗之人始足任之。而律師不但具
    有法律規定之相關專業知識，其行止亦受有律師法之規範，
    是由其擔任被繼承人之遺產管理人，應稱妥適，爰選任林嫦
    芬律師為被繼承人之遺產管理人，處理關於被繼承人遺產之
    相關法律關係，裁定如主文。
中    華    民    國    98    年     5    月    27    日
                  家事法庭  司法事務官  鍾虎君
以上為正本係照原本作成。
如不服本裁定，應於裁定送達後10日內，以書狀向本院提出抗告
，並繳納抗告費新臺幣1,000元。
中    華    民    國    98    年    5     月    27    日
                                書記官  王子方


司法院資訊處製作；財團法人民間司法改革基金會備份。
